【裁判字號】    98,審訴,4684
【裁判日期】    981231
【裁判案由】    毒品危害防制條例
【裁判全文】
臺灣高雄地方法院刑事判決            98年度審訴字第4684號
公  訴  人  臺灣高雄地方法院檢察署檢察官
被      告  甲○○
上列被告因毒品危害防制條例案件，經檢察官提起公訴（98年度
毒偵字第6381號），被告就被訴事實為有罪之陳述，經告知簡式
審判程序之旨，並聽取被告與公訴人之意見後，本院合議庭裁定
由受命法官獨任進行簡式審判程序，本院判決如下：
    主  文
甲○○施用第一級毒品，累犯，處有期徒刑捌月；扣案之注射針
筒壹支，沒收。又施用第二級毒品，累犯，處有期徒刑肆月。應
執行有期徒刑拾月；扣案之注射針筒壹支，沒收。
    事  實
一、甲○○前於民國86年間，因施用毒品案件，經臺灣高等法院
    高雄分院裁定送觀察、勒戒，認有繼續施用毒品之傾向，再
    裁定令入戒治處所施以強制戒治，於87年12月10日強制戒治
    期滿，由臺灣高等法院高雄分院以87年度上訴字第949 號判
    處免刑確定。又於89年間，因施用毒品案件，經本院以89年
    度訴字第753 號判處有期徒刑8 月確定，於92年6 月23日執
    行完畢。另於93年、94年間，因施用毒品、竊盜等案件，經
    本院以93年度訴字第3025號、94年度簡字第6773號，各判處
    有期徒刑1 年、5 月確定，兩案接續執行，並於96年2 月17
    日縮短刑期執行完畢。詎甲○○仍不知悔改，竟分別基於施
    用第一、二級毒品之犯意，於98年10月9 日中午12時許，在
    設於高雄市九如公園廁所內，以針筒注射之方式，施用第一
    級毒品海洛因1 次後，在同一地點，以將第二級毒品甲基安
    非他命置於錫箔紙上燒烤，吸食煙霧之方式，施用第二級毒
    品甲基安非他命1 次。嗣於98年10月11日中午11時20分許，
    在高雄市○○區○○路與南台路口，為警查獲，經徵得其同
    意採尿送驗結果呈嗎啡、可待因、甲基安非他命、安非他命
    陽性反應，並扣得甲○○所有而供其施用第一級毒品海洛因
    所用之注射針筒1 支，始獲上情。
二、案經高雄市政府警察局保安大隊移送臺灣高雄地方法院檢察
    署檢察官偵查起訴。
    理  由
一、本件被告甲○○所犯係死刑、無期徒刑、最輕本刑為3 年以
    上有期徒刑以外之罪，其於準備程序中就被訴事實為有罪之
    陳述，經本院告知簡式審判程序之旨，並聽取公訴人及被告
    意見後，合議庭裁定由受命法官獨任進行簡式審判程序，合
    先敘明。
二、訊據被告對於上揭時、地，分別施用第一級毒品海洛因與第
    二級毒品甲基安非他命之事實，坦承不諱，而被告為警查獲
    所採之尿液檢體，經送高雄市立凱旋醫院以酵素免疫法及氣
    相層析質譜法檢驗結果，呈現嗎啡、可待因、甲基安非他命
    、安非他命陽性反應，此有高雄市立凱旋醫院98年10月26日
    濫用藥物尿液檢驗報告暨保安大隊刑案移送專責組偵辦毒品
    危害防制條例嫌疑人尿液採證代碼表（代號：L 專-98450號
    ）各1 份附卷可稽，復有被告所有而供其施用第一級毒品海
    洛因所用之注射針筒1 支，扣案可憑，是被告分別施用第一
    、二級毒品之犯行，均堪認定，應予依法論科。
三、核被告所為，係犯毒品危害防制條例第10條第1 項之施用第
    一級毒品罪、同條例第10條第2 項之施用第二級毒品罪。被
    告持有第一、二級毒品後進而施用，其持有之低度行為均應
    為施用之高度行為所吸收，故均不另論其持有毒品罪。被告
    所犯上開施用第一級毒品及施用第二級毒品之2 罪間，犯意
    各別，行為互殊，應予分論併罰。被告前因施用毒品、竊盜
    案件，經法院分別判處有期徒刑1 年、5 月確定，兩案接續
    執行，並於96年2 月17日執行完畢，有臺灣高等法院被告前
    案紀錄表1 份在卷可佐，是被告於有期徒刑執行完畢後，5
    年內故意再犯本件有期徒刑以上之2 罪，均為累犯，應依法
    加重其刑。本院審酌被告前因施用毒品案件，經觀察、勒戒
    及強制戒治程序，經法院判處免刑確定，再先後因施用毒品
    案件，經法院判處徒刑確定，並先後於92年6 月23日、96年
    2 月17日執行完畢後，仍不知悛悔，再次施用毒品自戕其身
    ，顯然缺乏戒絕毒品之決心，惟念及被告坦承施用第一、二
    級毒品之事實，且其行為尚未害及他人，並斟酌被告之犯罪
    動機、手段，以及被告之智識程度等一切情狀，認檢察官具
    體求刑有期徒刑1 年2 月，尚屬過重，爰分別量處如主文所
    示之刑，並定應執行刑如主文所示。扣案之注射針筒1 支，
    為被告所有，且係供被告犯本件施用第一毒品罪所用，已據
    被告自承在卷，爰依刑法第38條第1 項第2 款規定，併予宣
    告沒收。
據上論斷，應依刑事訴訟法第273 條之1 第1 項、第299 條第1
項前段，毒品危害防制條例第10條第1 項、第2 項，刑法第11條
前段、第47條第1 項、第38條第1 項第2 款、第51條第5 款，判
決如主文。
本案經檢察官杜妍慧到庭執行職務。
中    華    民    國    98    年    12    月    31    日
                  刑事第十庭  法  官  高增泓
以上正本證明與原本無異。
如不服本判決，應於收受送達後10日內向本院提出上訴書狀。
中    華    民    國    98    年    12    月    31    日
                              書記官  王淑娟
附錄本判決論罪科刑法條全文：
毒品危害防制條例第10條
施用第一級毒品者，處6月以上5年以下有期徒刑。
施用第二級毒品者，處3年以下有期徒刑。

司法院資訊處製作；財團法人民間司法改革基金會備份。
